# 关于企业合并相关的递延所得税问题

提问人：surring 时间：2016-05-09 17:00:32
各位老师好： 准则中规定，与企业合并相关的递延所得税，"购买日后 12 个月内，如取得新的或进一步的信息表明购买日的相关情况已经存在，预期被购买方在购买日可抵扣暂时性差异带来的经济利益能够实现的，应当确认相关的递延所得税资产，同时减少商誉，商誉不足冲减的，差额部分确认为当期损益”。 我想问，为何要先冲减商誉呢？确认递延所得税资产和商誉的关系是什么？
感谢各位老师！！！

回答人：chenyiwei
请注意：这样处理的前提是“购买日后 12 个月内，如取得新的或进一步的信息表明购买日的相关情况已经存在”，即假设购买日已经按该信息进行会计处理，则确认递延所得税资产将导致被购买方可辨认净资产的公允价值增加，相应地，商誉（＝合并成本－可辨认净资产公允价值）就会减少。 再次强调：该做法仅适用于“购买日后 12 个月内，如取得新的或进一步的信息表明购买日的相关情况已经存在”的情形。如果虽然在购买日后 12 个月内获得信息，但所获得的信息所代表的是购买日尚不存在、购买日后新出现的状态或情况的，则不能这样处理，不能调整购买日确认的商誉，只能计入损益处理。